臺灣高等法院民事裁定
     109年度家抗字第53號
抗  告  人  葉書婷  

代  理  人  李逸文律師
上列抗告人因與相對人王銘德間限期起訴事件，對於臺灣新北地
方法院於民國109年3月9日所為109年度家聲字第9號裁定提起抗
告，本院裁定如下：
    主  文
抗告駁回。
抗告費用由抗告人負擔。
    理  由
一、按提起抗告，應於裁定送達後10日之不變期間內為之；提起
    抗告，如逾抗告期間者，原法院應以裁定駁回之，民事訴訟
    法第487條前段、第495條之1第1項準用第442條第1項定有明
    文。
二、抗告意旨略以：原法院於民國109年2月5日所為109年度家聲
    字第9號命限期起訴之裁定（下稱限期起訴裁定），於同年
    月13日寄送伊新北市○○區○○路000巷00號9樓之3住所，係由
    該址所在天喜花園廣場社區之管理員收受，惟管理員係受僱
    於管理委員會，依鈞院86年庭長法律問題研討會研究意見，
    由管理員代收並不生送達之效力等語。
三、查限期起訴裁定業於上開時日向抗告人上開住所為送達，為
    抗告人所不爭執，並有卷附蓋有「天喜花園廣場社區收發章
    」之送達證書附卷可稽（原法院卷第25頁），而受公寓大廈
    管理委員會僱用之管理員，其所服勞務包括為公寓大廈住戶
    接收郵件者，性質上應屬全體住戶之受僱人，即與民事訴訟
    法第137條第1項規定之受僱人相當。則限期起訴裁定經郵政
    機關之郵差送達於抗告人上開住所，因不獲會晤抗告人，而
    將之付與公寓大廈管理員，為合法送達，該管理員何時將之
    轉交抗告人，對已生之送達效力不受影響，最高法院105年
    臺抗字第809號裁定亦同此見解。是抗告期間應自該送達翌
    日即109年2月14日起算，扣除在途期間2日，至109年2月25
    日即告屆滿。乃抗告人遲至109年3月5日始提起抗告，有原
    法院收狀戳章可憑（原法院卷第29頁），已逾抗告期間。原
    裁定以抗告不合法為由裁定駁回抗告，於法並無違誤。末本
    院86年庭長法律問題研討會係就公寓大廈管理委員會與住戶
    間爭訟時，法院對住戶送達文書得否由該管理委員會僱用之
    管理員或警衛代收乙節表示意見，與本件事實不同，抗告人
    持之抗告顯有誤會。抗告意旨指摘原裁定不當，求予廢棄，
    非有理由。
四、據上論結，本件抗告為無理由。依民事訴訟法第495條之1第
    1項、第449條第1項、第95條、第78條，裁定如主文。
中　　華　　民　　國　　109 　年　　5 　　月　　26　　日
                  家事法庭
　　　　　　　        審判長法  官  吳光釗
                            法  官  曾錦昌
                            法  官  鄧晴馨
正本係照原本作成。
本裁定除以適用法規顯有錯誤為理由外，不得再抗告。如提起再
抗告，應於收受送達後10日內委任律師為代理人向本院提出再抗
告狀。並繳納再抗告費新臺幣１千元。
中　　華　　民　　國　　109 　年　　5 　　月　　26　　日

  　　　　　　　　　　　　　書記官  莊昭樹